# 长期待摊费用问题

提问人：zyqlucsuc@163.c 时间：2020-03-16 18:55:07
陈版您好：
子公司A租赁母公司B的办公楼，子公司租赁母公司B办公楼的装修等费用由 100 万，计入长期待摊科目。母公司要把办公楼转租给其他单位，子公司是不是就需要把这个长期待摊费用全部一次性计入费用中呢？
谢谢陈版。

回答人：chenyiwei
母公司是否提前收回子公司租用的办公楼？如果是，则对其中的装修有无向子公司支付补偿？
另外，母公司收回子公司租用的房屋后，是否将原有的装修全部拆除？还是转给新租户继续使用（可以直接作价转让，或者体现在后续的租金中）？